臺北高等行政法院判決　　　　　　　　　　　　　　　九十年度訴字第三四九三號
　　　　　　　　　　　　　　　.
　　原　　　告　唐城營造有限公司
　　代　表　人　甲○○董事）.
　　被　　　告　財政部臺北市國稅局
　　代　表　人　張盛和（局長）
　　訴訟代理人　乙○○
右當事人間因營利事業所得稅事件，原告不服財政部中華民國九十年二月二十一日台
財訴字第○八九○○七八八○五號訴願決定，提起行政訴訟。本院判決如左：
    主  文
原告之訴駁回。
訴訟費用由原告負擔。
    事  實
一事實概要：
  原告民國（下同）八十五年度營利事業所得稅結算申報，原列報營業收入淨額新台
  幣（下同）二二○、四三○、七○七元，營業成本二○五、○一○、八○四元，營
  業費用一三、三六六、一一七元，全年所得額八六六、九三一元，課稅所得額二五
  三、九二九元，稅額五三、四八二元。被告初查，依原告提出之八十五年度營利事
  業所得稅結算申報補充說明內所附「工程材料耗用明細表及其超耗計算」超耗五二
  九、○五二元部分，不予認列外，其餘不變，核定結果：營業收入淨額及營業收入
  如申報數，營業成本二○四、四八一、七五二元，全年所得額一、六七九、七六四
  元，課稅所得額一、○六六、七六二元，稅額二五六、六九○元；原告應補徵稅額
  為一三九、九○四元，另以其漏報其他收入中之保險賠償收入二八三、七八一元，
  致短漏所得稅額（訴願決定誤記為所得額）七○、九四五元，原告八十五年三月二
  十四日提出承諾書與被告承認此漏報保險賠償收入二八三、七八一元，稅額七○、
  九四五元，如被告依財政部所發布之「稅務違章案件裁罰金額或倍數參考表」從輕
  裁處．．．，願意繳清稅款及罰鍰，不再爭訟。被告即據以八十八年八月十二日5Ｚ
  0000000000號處分書，依所得稅法第一百十條規定按所漏稅額七○、九四五元處○
  ．八倍罰鍰計五六、七○○元。被告並以財北國稅信義財字第三五八八二五二七○
  九號函附處分書、罰鍰繳款書、核定通知書、稅額繳款書等，限期原告繳納。原告
  對營業成本、其他收入及罰鍰項目不服，申請復查，經被告以八十九年五月三十一
  日財北國稅法字第八九○二○二○○號復查決定未予變更，復提起訴願，亦遭財政
  部訴願決定駁回，遂提起本件行政訴訟。
二兩造聲明：
  (一)原告未到庭，僅以書狀聲明：訴願決定及原處分均撤銷，被告應另為適法之處分
    。
  (二)被告聲明：如主文所示。
三兩造之爭點：
  原告之營業成本有無超過該業通常水準？
  (一)原告主張之理由：
    原告之營業成本產生超耗之問題，係因工程重作所致，當時部分工程重作有相片
    為證。
  (二)被告主張之理由：
    1.按「製造業耗用之原料，超過各該業通常水準者，其超過部分，非經提出正當
      理由經稽徵機關查明屬實者，不予減除。」為所得稅法第二十八條所明定。
    2.本件原告係經營土木承攬工程為業，本期原列報營業成本二○五、○一○、八
      ○四元，被告初查以其材料耗用經原告委託查核簽證會計師計算超耗五二九、
      ○五二元，核定營業成本為二○四、四八一、七五二元。原告不服，申請復查
      ，惟未書明不服之理由，經多次與訴外人即原告會計黃先生聯繫，並經被告發
      函請於八十九年四月二十八日補具復查理由書及提示相關帳簿、憑證及相關文
      據備查，逾期均未提示，致無從審酌，是被告以原處分尚無不合為由，駁回其
      復查之申請。嗣後提起訴願訴稱略以，產生超耗之原因係工程重做所致，惟在
      調查時被告並未採納，以致剔除超耗數殊不合理云云。
    3.系爭超耗既係經原告委託查核簽證會計師依帳載耗用量與工程合約應耗量所計
      算結果，產生超耗，有卷附原告自行編製「工程材料耗用明細表及其超耗計算
      」可稽；原告雖訴稱，產生超耗之原因係工程重做所致，惟並未提示相關帳證
      及說明係何項工程所發生、責任歸屬等相關事證，故原核定揆諸首揭規定，洵
      無違誤，應予維持。原告所述，自無足採。
    理  由
一本件原告經合法通知，未於言詞辯論期日到場，爰依行政訴訟法第二百十八條準用
  民事訴訟法第三百八十六條、第三百八十五條第一項前段之規定，核無民事訴訟法
  第三百八十六條各款所列之情形，依被告之聲請，由其一造辯論而為判決。
二按「製造業耗用之原料，超過各該業通常水準者，其超過部分，非經提出正當理由
  經稽徵機關查明屬實者，不予減除。」、「納稅義務人已依本法規定辦理結算申報
  ，但對依本法規定應申報課稅之所得額有漏報或短報情事者，處以所漏稅額兩倍以
  下之罰鍰。」所得稅法第二十八條及第一百十條定有明文。
三首揭事實概要欄所記載之事實，關於漏報保險賠償收入部分，有原告承諾書附原處
  分卷可稽，其餘亦有原告八十五年度營利事業所得稅結算申報書、德韋聯合會計師
  事務所黃永芳會計師營利事業所得稅申報簽證報告書、被告八十五年度營利事業所
  得稅書面審核報告書、罰鍰處分書、罰鍰繳款書、核定通知書、稅額繳款書等附原
  處分卷可稽，原告對此事實，並不爭執，僅對於被告以其材料耗用經原告委託查核
  簽證會計師計算超耗五二九、○五二元不服，主張係因工程重作所致，並以當時部
  分工程重作有相片為憑云云。因此，本件事實堪以認定。僅上述超耗部分是否應列
  入營業成本而已。
四惟查，原告除未到庭負其應有之舉證責任外，無論於復查或訴願程序，均未補具相
  關帳簿、憑證及相關文據備查；且上述超耗既係經原告委託查核簽證會計師依帳載
  耗用量與工程合約應耗量所計算結果，有附原處分卷之原告提出之八十五年度營利
  事業所得稅結算申報補充說明內所附「工程材料耗用明細表及其超耗計算」可考，
  此非營業之常態，自應由原告舉證證明，原告雖以相片為部分工程重作之證據，然
  而相片為靜態之影像，無法為重做之證明，復未提示相關帳證及說明係何項工程所
  發生、責任歸屬等相關事證以實其說，是原告既未盡舉證責任，則此部分之主張，
  委無可採。至於原告漏報其他收入中之保險賠償收入二八三、七八一元，短漏所得
  稅額七○、九四五元部分，原告並未提出任何不符之理由，且於原核定時原告業已
  於八十五年三月二十四日提出承諾書與被告承認此漏報保險賠償收入二八三、七八
  一元，稅額七○、九四五元，如被告依財政部所發布之「稅務違章案件裁罰金額或
  倍數參考表」從輕裁處．．．，願意繳清稅款及罰鍰，不再爭訟等語。是被告據以
  處分，依所得稅法第一百十條規定按所漏稅額七○、九四五元處○．八倍罰鍰計五
  六、七○○元，及核定補稅，均無不合。
五綜上所述，原告所訴，既無可採，原處分認事用法並無違誤，訴願決定遞予維持，
  亦無不合，原告起訴請求撤銷原處分及訴願決定，為無理由，應予駁回。
據上論結，本件原告之訴為無理由，爰依行政訴訟法第二百十八條、民事訴訟法第三
百八十五條第一項前段，行政訴訟法第九十八條第三項前段，判決如主文。
中    華    民    國    九十一      年      四      月      二十三      日
                 臺 北 高 等 行 政 法 院   第 二 庭
                                審 判 長 法  官  王立杰
                                         法  官  黃本仁
                                         法  官  陳雅香
如不服本判決，應於送達後二十日內，向本院提出上訴狀並表明上訴理由，如於本判
決宣示後送達前提起上訴者，應於判決送達後二十日內補提理由書狀（須按他造人數
附繕本）。
中    華    民    國      九十一    年      四        月    二十三      日
                                         書記官  梁淑華
